\vocalize
\begin{table}[!tb]
\begin{minipage}{\textwidth}
\relsize{-1.5} {
\begin{tabular}{ccccc} 
\hline \hline
\textbf{Prefix} & \textbf{Vocalized} & \textbf{Category} & \textbf{Gloss} & \textbf{POS data} \\ \hline
\RL{f} & \RL{fa} & Pref-Wa & and/so & fa/CONJ+ \\
\RL{y} & \RL{ya} & IVPref-hw-ya & he/it & ya/IV3MS+ \\
\RL{fy} & \RL{faya} & IVPref-hw-ya & and/so + he/it & fa/CONJ+ya/IV3MS+ \\
\RL{sy} & \RL{saya} & IVPref-hw-ya & will + he/it & sa/FUT+ya/IV3MS+ \\
\RL{fsy} & \RL{fasaya} & IVPref-hw-ya & and/so + will + he/it & fa/CONJ+sa/FUT+ya/IV3MS+ \\ \\

\RL{y} & \RL{ya} & IVPref-hmA-ya & they (both) & ya/IV3MD+ \\
\RL{fy} & \RL{faya} & IVPref-hmA-ya & and/so + they (both) & fa/CONJ+ya/IV3MD+ \\
\RL{sy} & \RL{saya} & IVPref-hmA-ya & will + they (both) & sa/FUT+ya/IV3MD+ \\
\RL{fsy} & \RL{fasaya} & IVPref-hmA-ya & and/so + will + they (both) & fa/CONJ+sa/FUT+ya/IV3MD+ \\  \\

\RL{w} & \RL{wa} & Pref-Wa & and & wa/CONJ+ \\
\RL{wy} & \RL{waya} & IVPref-hw-ya & and + he/it & wa/CONJ+ya/IV3MS+ \\
\RL{wsy} & \RL{wasaya} & IVPref-hw-ya & and + will + he/it & wa/CONJ+sa/FUT+ya/IV3MS+ \\
\RL{wy} & \RL{waya} & IVPref-hmA-ya & and + they (both) & wa/CONJ+ya/IV3MD+ \\
\RL{wsy} & \RL{wasaya} & IVPref-hmA-ya & and + will + they (both) & wa/CONJ+sa/FUT+ya/IV3MD+ \\
\hline \hline
\end{tabular}
}
\end{minipage}
\caption{Partial BAMA v1.2 prefix lexicon}
%\vspace{-2cm}
\label{t:affixes}
\end{table}
